臺灣雲林地方法院刑事判決　　　　　　　 93年度訴字第592號
公　訴　人　臺灣雲林地方法院檢察署檢察官
被　　　告　丁○○　男　33歲.
指定辯護人　本院公設辯護人乙○○
上列被告因強盜等案件，經檢察官提起公訴（93年度偵字第3381
號），本院判決如下：
    主  文
丁○○攜帶兇器、於夜間侵入住宅竊盜未遂，因脫免逮捕，當場
施以強暴，累犯，處有期徒刑肆年。扣案之尖嘴鉗壹支、螺絲起
子貳支、扳手壹支均沒收之。
    事  實  及  理  由
一、犯罪事實：
    丁○○前因竊盜罪經臺灣高雄地方法院以89年度易字第2700
    號判處有期徒刑八月確定，於民國90年10月1 日因縮短刑期
    執行完畢出監。丁○○竟仍不知悔改，意圖為自己不法之所
    有，於民國91年12月31日凌晨2 時許，持客觀上足對人之生
    命、身體、安全構成威脅、具有危險性之扳手、尖嘴鉗各一
    支及螺絲起子二支，趁大門未上鎖之便，侵入甲○○位於臺
    中市○區○○路268 之1 號住處，著手以扳手、起子及尖嘴
    鉗拆卸之方式，竊取甲○○所有之卡拉OK音響一台。惟丁○
    ○下手行竊之際，為甲○○察覺出面攔阻而未得手。詎丁○
    ○為脫免逮捕，竟基於傷害人身體之犯意，當場與甲○○發
    生扭打，持一字型螺絲起子刺傷甲○○臉部，對甲○○施以
    強暴行為，致甲○○受有頭部外傷併臉部撕裂傷及擦傷、左
    眼瘀傷之傷害，丁○○則趁隙逃逸，於竊盜現場遺留裝有螺
    絲起子二支、尖嘴鉗一支、扳手一支、機車鑰匙一支之男用
    皮包一只，並將所騎乘之車牌號碼UFI ─952 號重型機車棄
    置在甲○○上開住所前。嗣經警持上開鑰匙開啟該機車置物
    箱發現丁○○
二、認定犯罪事實所憑證據及理由：
    (一)告訴人甲○○於91年12月31日之警詢筆錄。證明：被告於
      91年12月31日凌晨2 時許侵入告訴人上開住處，欲竊取卡
      拉OK音響之際，為告訴人發現，告訴人為逮捕、制止被告
      ，與被告發生扭打，被告即持螺絲起子毆打告訴人，致告
      訴人受有頭部外傷併臉部撕裂傷及擦傷、左眼瘀傷等傷害
      。
    (二)證人丙○○於92年5 月13日之警詢筆錄及車輛竊盜、車牌
      失竊資料個別查詢報表各一份。證明：遺留於告訴人住處
      前之UFI －952 號重型機車係丙○○所有，案發當天係由
      被告使用。
    (三)澄清綜合醫院診斷證明書一紙。證明告訴人於91年12月31
      日，受有頭部外傷併臉部撕裂傷及擦傷、左眼瘀傷之傷害
      。
    (四)扣案之男用皮包一個、螺絲起子二支、尖嘴鉗一支、扳手
      一支、鑰匙二支。證明：被告攜帶上開扣案物品侵入告訴
      人住處行竊，脫逃後遺留於告訴人住處。
    (五)被告於本院審理時坦白承認上開犯罪事實。
    綜合上開證據，被告之自白，與相關證據均相符合。本件事
    證明確，被告之犯行應堪認定。
三、論罪科刑之理由：
    (一)按刑法準強盜罪，係以竊盜或搶奪為前提，在脫免逮捕之
      情形，其竊盜或搶奪既遂者，即以強盜既遂論，如竊盜或
      搶奪為未遂，即以強盜未遂論，最高法院68年台上字第27
      72號判例可資參照。又扣案之螺絲起子二支、尖嘴鉗及扳
      手各一支均係以金屬製成，如以之刺、戳或毆打人之身體
      ，將致人體受傷，對人之生命、身體造成危險，於客觀上
      顯屬具有危險性之兇器，當無疑義。從而，被告攜帶兇器
      、於夜間侵入住宅竊盜未遂，為脫免逮捕，持螺絲起子對
      告訴人施以強暴之行為，致告訴人受傷，核其所為，係犯
      刑法第329 條、第330 條第2 項、第1 項之加重準強盜未
      遂罪及同法第277 條第1 項之傷害罪。
    (二)被告所犯加重準強盜與傷害犯行二行為間，有方法、結果
      之牽連關係，應從一重之加重準強盜未遂罪處斷。
    (三)被告前因竊盜罪經臺灣高雄地方法院以89年度易字第2700
      號判處有期徒刑八月確定，於90年10月1 日因縮短刑期執
      行完畢出監，有其臺灣高等法院被告全國前案紀錄表一份
      在卷可稽。被告於有期徒刑執行完畢後，五年內再犯本件
      有期徒刑以上之罪，為累犯，應依刑法第47條之規定加重
      其刑。又被告所犯加重準強盜罪之犯行尚屬未遂，應依刑
      法第26條前段之規定，減輕其刑，並依法先加後減之。
    (四)本院審酌被告前有侵占、偽造文書及多次竊盜前科，素行
      不良；被告案發時無正當工作，凌晨2 時仍在外遊蕩，見
      告訴人住處未上鎖，因一時貪念，攜帶兇器、侵入他人住
      宅，著手竊取他人財物，於告訴人發現時，竟又持螺絲起
      子毆打告訴人，告訴人所受傷勢非輕，且未能與告訴人達
      成和解；然被告並未竊得任何財物，於本院審理時坦承犯
      行，具有悔意，犯後態度良好等一切情狀，量處如主文所
      示之刑。辯護人雖以加重準強盜罪罪刑過重，有情輕法重
      之情形，請求引用刑法第59條再酌減其刑。然被告犯罪前
      科累累，素行不端，其於夜間攜帶兇器侵入告訴人住宅竊
      盜，侵擾告訴人住居安寧，於告訴人察覺後，又持螺絲起
      子毆打告訴人，犯罪情節不輕，因其犯行未達既遂，本院
      業已依刑法第26條之規定減輕其刑。本院認為量處被告有
      期徒刑四年是適當的處置，不宜再依刑法第59條之規定酌
      減其刑。
    (五)扣案之螺絲起子二支、尖嘴鉗一支、扳手一支，為被告所
      有，且供其為竊盜及傷害犯行所用之物，業據被告供承在
      卷，爰併依刑法第38條第1 項第2 款沒收之。至扣案之鑰
      匙二支則為被告之父所有，及男用皮包一個均與被告上開
      犯行無涉，爰不另為沒收之諭知，附此敘明。
四、適用之法律：
    依刑事訴訟法第299 條第1 項前段，刑法第330 條第2 項、
    第1 項、第329 條、第277 條第1 項、第26條前段、第55條
    、第47條、第38條第1 項第2 款，判決如主文。
中　　華　　民　　國　　94　　年　　2 　　月　　25　　日
                  刑事第一庭    審判長法  官  康  樹  正
                                      法  官  侯  廷  昌
                                      法  官  楊  欣  怡
以上正本證明與原本無異。
如不服本判決，應於判決送達後10日內，向本院提出上訴狀。
                                      書記官　洪  秀  虹
中　　華　　民　　國　　94　　年　　2 　　月　　25　　日
附錄法條：
中華民國刑法第277條
傷害人之身體或健康者，處三年以下有期徒刑、拘役或一千元以
下罰金。
犯前項之罪因而致人於死者，處無期徒刑或七年以上有期徒刑；
致重傷者，處三年以上十年以下有期徒刑。
中華民國刑法第329條
竊盜或搶奪，因防護贓物、脫免逮捕或湮滅罪證，而當場施以強
暴脅迫者，以強盜論。
中華民國刑法第330條
犯強盜罪而有第三百二十一條第一項各款情形之一者，處七年以
上有期徒刑。
前項之未遂犯罰之。
